臺灣高等法院臺中分院民事裁定
111年度聲再字第3號
再審聲請人  陳國彥  
再審相對人  郭貴英  
            吳瓖云  
上列當事人間請求侵權行為損害賠償事件，再審聲請人對於中華
民國110年11月30日本院110年度聲再字第48號確定裁定聲請再審
，本院裁定如下：
    主　  文
再審聲請駁回。
再審聲請費用由再審聲請人負擔。
    理    由
一、按裁定已經確定，而有第496條第1項或第497條之情形者，
    得準用本編之規定，聲請再審，民事訴訟法第507條固有明
    文。惟對於確定裁定聲請再審，應依民事訴訟法第507條準
    用同法第501條第1項第4款規定表明再審理由，此為必須具
    備之程式。所謂表明再審理由，必須指明確定裁定有如何合
    於法定再審事由之具體情事，始為相當，倘僅泛言有何條款
    之再審事由，而無具體情事者，或僅對前訴訟程序之確定裁
    判有所指摘，而對所聲請再審之確定裁定則未表明有何法定
    再審原因，均難謂已合法表明再審理由。如未表明再審理由
    ，法院無庸命其補正，逕以裁定駁回之（最高法院民國110
    年度台聲字第3658號裁定參照）。又當事人提起再審之訴，
    以發現未經斟酌或得使用之證據為理由者，必以該證據若經
    斟酌可受較有利益之裁判者為限。
二、經查，本件再審聲請人主張本院110年度聲再字第48號確定
    裁定（下稱原確定裁定），有民事訴訟法第496條第1項第13
    款所定事由，對之聲請再審。經核其再審聲請狀表明之再審
    理由，無非說明其對前訴訟程序確定裁判不服之理由，且僅
    泛稱有富邦產物保險股份有限公司投保個人健康險暨傷害險
    保單、法務部○○○○○○○○○○○出監證明書、101年8月30日刑事
    再審狀、101年9月3日臺灣桃園地方法院101年度聲再字第10
    號刑事裁定、101年9月14日刑事抗告狀、101年10月15日臺
    灣高等法院101年度抗字第1084號刑事裁定、101年9月24日
    刑事再抗告狀、最高法院郵務送達日期101年11月28日收受
    證書等未經斟酌之證物，惟對於原確定裁定究有如何合於民
    事訴訟法第496條第1項第13款規定之具體情事，以及該證物
    若經斟酌後可受如何較有利益之裁判，皆未據敘明，依上開
    說明，難謂已合法表明再審理由。從而，再審聲請人聲請再
    審，既未具體表明再審理由，其再審聲請自非合法，應予駁
    回。
三、據上論結，本件聲請再審為不合法，爰裁定如主文。
中　　華　　民　　國　　111 　年　　1 　　月　　20　　日
                民事第二庭  審判長法　官  楊國精
　　　　　　　　　　　      　　　法　官  李立傑 
　　　　　　　　　　　      　　　法　官  陳得利
正本係照原本作成。
不得抗告。
                                  書記官  王譽澄 
　　　　　　　　　　　　　　　　　
中　　華　　民　　國　　111 　年　　1 　　月　　20　　日